

Kontakt

E-mail:

kamil.szydlowski.kr@gmail.com

Telefon:

507 729 162

Data urodzenia:

16.03.1989

Miejscowość:

Kraków

Umiejętności

- .NET
- HTML
- CSS
- JavaScript
- Testowanie oprogramowania

Języki

angielski: poziom średnio zaawansowany

Kamil Szydłowski

Jestem aktywny zawodowo od 2008 roku.

Przez blisko 8 lat pracowałem w call center najpierw jako doradca klienta, później jako kierownik zespołu.

W 2016 roku, na fali boomu na rynku nieruchomości, postanowiłem spróbować swoich sił w branży budowlanej.

W tym samym czasie odrodziło się moje marzenie o pracy w branży IT. Zaczątkiem jego realizacji było rozpoczęcie

nauki na Wyższej Szkole Ekonomii i Informatyki w Krakowie, którą zakończyłem w 2021 roku.

Ukończenie studiów z bardzo dobrym wynikiem utwierdziło mnie w przekonaniu, że na znalezienie pracy w wymarzonej branży jeszcze nie jest za późno.

Obecnie szukam możliwości nabycia pierwszego komercyjnego doświadczenia w branży IT, praktyki lub stażu - w szczególności w obszarach testowania aplikacji i platformy .NET. Wierzę, że po ukończeniu stażu będą Państwo usatysfakcjonowani i skłonni do nawiązania ze mną dalszej współpracy.

Doświadczenie zawodowe

06.2016 - 04.2022 [5 lat 11 mies.]

Kierownik Robót Ogólnobudowlanych

/ Firma Budowlano-Instalacyjna NOKIRA s.c. E. Mołoń, T. Mołoń / Kraków

04.2011 - 06.2016 [5 lat 3 mies.]

Kierownik Sekcji Obsługi Klienta

/ Telekomunikacja Polska S.A. (później Orange Polska) / Kraków

09.2008 - 04.2011 [2 lata 8 mies.]

Doradca Techniczny / Telekomunikacja Polska S.A / Kraków

Wykształcenie

09.2017 - 03.2021 [3 lata 7 mies.]

Wyższa Szkoła Ekonomii i Informatyki w Krakowie

Kierunek: informatyka i ekonometria

Specjalizacja: Programowanie aplikacji mobilnych i webowych

Poziom wykształcenia: inżynier

10.2011 - 10.2014 [3 lata 1 mies.]

Uniwersytet Jagielloński

Kierunek: administracja

Poziom wykształcenia: magister

10.2008 - 09.2011 [3 lata]

Uniwersytet Jagielloński

Kierunek: administracja

Poziom wykształcenia: licencjat

Szkolenia, kursy, certyfikaty

07.2020

98-388 MTA: Introduction to Programming using Java

Organizator: Microsoft

Dodatkowe informacje:

Certyfikat potwierdzający podstawową wiedzę z zakresu tworzenia

oprogramowania z wykorzystaniem środowiska Java

02.2019

98-382 MTA: Introduction to Programming using JavaScript

Organizator: Microsoft

Dodatkowe informacje:

Certyfikat potwierdzający podstawową wiedzę z zakresu programowania z

użyciem JavaScript

01.2019

98-361 MTA: Software Development Fundamentals (C#)

Organizator: Microsoft

Dodatkowe informacje:

Certyfikat potwierdzający podstawową wiedzę z zakresu tworzenia

oprogramowania w środowisku .NET (C#)

07.2018

98-375 MTA: HTML5 Application Development Fundamentals

Organizator: Microsoft

Dodatkowe informacje:

Certyfikat potwierdzający podstawową wiedzę z zakresu tworzenia aplikacji

webowych

06.2018

98-364 MTA: Database Fundamentals

Organizator: Microsoft

Dodatkowe informacje:

Certyfikat potwierdzający podstawową wiedzę z zakresu baz danych

02.2018

77-420 MOS: Microsoft Office Excel 2013

Organizator: Microsoft

Dodatkowe informacje:

Certyfikat potwierdzający umiejętność wykorzystywania narzędzi programu MS

Excel

Linki

LinkedIn

www.linkedin.com/in/kamil-szydlowski-kr

GitHub

https://github.com/mjKeszely

Portfolio

https://mjkeszely.github.io/portfolio/

✓ Wyrażam zgodę na przetwarzanie moich danych osobowych dla potrzeb niezbędnych do realizacji procesu rekrutacji (zgodnie z ustawą z dnia 10 maja 2018 roku o ochronie danych osobowych (Dz. Ustaw z 2018, poz. 1000) oraz zgodnie z Rozporządzeniem Parlamentu Europejskiego i Rady (UE) 2016/679 z dnia 27 kwietnia 2016 r. w sprawie ochrony osób fizycznych w związku z przetwarzaniem danych osobowych i w sprawie swobodnego przepływu takich danych oraz uchylenia dyrektywy 95/46/WE (RODO).

Wyrażam zgodę na przetwarzanie moich danych osobowych w zakresie przyszłych procesów rekrutacyjnych.